【裁判字號】    89,上易,290
【裁判日期】    890314
【裁判案由】    竊盜
【裁判全文】
臺灣高等法院臺南分院刑事判決      八十九年度上易字第二九號  Ａ
      上  訴  人  臺灣臺南地方法院檢察署檢察官
      被      告  辛  ○  ○
右上訴人因被告竊盜案件，不服臺灣臺南地方法院八十八年度易字第三二六五號中華
民國八十八年十二月三十一日第一審判決（起訴案號：臺灣臺南地方法院檢察署八十
八年度營偵字第一六三九、一七四八號），提起上訴，本院判決如左：
      主      文
原判決撤銷。
辛○○連續毀越門扇於夜間侵入住宅竊盜，累犯，處有期徒刑參年。扣案之手套貳雙
沒收。又意圖為自己不法之所有，以不正方法由自動付款設備取得他人之物，累犯，
處有期徒刑伍月，扣案之安全帽壹頂沒收。應執行有期徒刑參年肆月，扣案之手套貳
雙、安全帽壹頂均沒收。
      事      實
一、辛○○曾於民國（下同）八十四年二月二十日因公共危險案件，經號臺灣板橋地
    方法院判處有期徒刑一年確定，並於八十五年六月十二日執行完畢，仍不知悔改
    ，竟基於意圖為自己不法之所有之概括犯意，自八十八年八月間起，至同年十月
    二十七日淩晨二時止，先後於附表編號一至十所示之之時間、地點、著手套以附
    表所示之方法，連續多次竊取如表編號一至十所示之人之財物。其中於編號四竊
    取財物後，發見丁○○之妻周秀灣所有之金融卡之密碼記載於裝置現金之手提袋
    內之電話簿上，再另行起意，意圖為自己不法之所有，持該金融卡至臺中縣大里
    市「國光花市」前之提款機提領現金，因擔心提款時被監視器拍錄而被查獲，即
    以頭戴扣案之全罩式安全帽前往提款，使提款機誤認其為持卡人本人之不正方法
    ，由前開自動付款設備而取得周秀灣所存放於銀行之現金新臺幣（下同）十萬元
    ，供己花用；另於附表編號五竊得甲○○所有之臺灣企銀之金融卡，該金融卡後
    載有該卡之密碼，遂前往位在臺南縣新營市○○路臺灣銀行新營分行之提款機前
    欲提領現金，亦因擔心提款時被監視器拍錄而被查獲，以頭戴全罩式安全帽前往
    提款，適臺南縣警察局新營分局巡邏警員路過發現辛○○之形跡可疑遂前往盤查
    後，在其車內查獲如附表編號五、六、七、八、九、十所示之財物、男用手錶一
    只、全罩式安全帽一頂、白色手套二雙，經警擴大追查而查悉上情。
二、案經臺南縣警察局新營分局報請臺灣臺南地方法院檢察署檢察官偵查起訴。
      理      由
一、訊之被告辛○○對於右揭時、地侵入如附表一至十所示被害人住宅竊取如附表一
    至十所示之物品及至提款機盜領十萬元之事實供認不諱，核與被害人乙○○、丙
    ○○、戊○○、丁○○、甲○○、己○○、陳麗琴、陳昭明、壬○○、庚○○等
    人所指陳之情節相符，且有扣案如附表五至十所示之財物、男用手錶一只、全罩
    式安全帽一頂、白色手套二雙、照片八幀及贓物認領保管單六紙等在卷可憑。被
    告自白核與事實相符，事證明確，被告犯行堪以認定。
二、查被告辛○○毀越門扇於夜間侵入被害人住宅內竊盜及利用自動付款設備詐財，
    核其所為，係犯刑法第三百二十一條第一項第一款、第二款之夜間侵入住宅竊盜
    罪及第三百三十九條之二第一項之利用自動付款設備詐欺罪。被告附表編號三、
    四之犯行，其行為地係屬八十八年九月二十五日總統發布緊急命令所指之災區，
    應依該緊急命第十一條第二項之規定，加重其刑，於附表編號四所為犯行，侵害
    丁○○、周秀灣兩人法益，係想像競合犯，應從其中一罪處斷。又其先後多次加
    重竊盜犯行，時間緊接，犯罪（基本）構成要件相同，顯均係基於概括之犯意反
    覆為之，應依連續犯之規定論以情節較重之附表編號三之一罪，並遞加重其刑。
    被告辛○○曾於八十四年二月二十日因公共危險案件，經臺灣板橋地方法院判處
    有期徒刑一年確定，並於八十五年六月十二日執行完畢，有被告全國前案紀錄表
    附卷可憑，其於有期徒刑執行完畢後五年以內再犯有期徒刑以上之本案各罪，均
    為累犯，應依刑法第四十七條之規定就加重竊盜罪部分再遞予加重其刑；利用自
    動付款設備詐欺罪部分加重其刑。原審以被告罪證明確，因予論罪科刑，固非無
    見，惟按刑法第五十五條後段規定：犯一罪而其方法或結果之行為犯他罪名者，
    稱之為牽連犯。申言之，行為人之目的行為在犯某一罪，而為完成目的行為，在
    犯罪過程所實施之必要方法行為，或因其為犯某一罪而致發生一定之結果行為，
    另犯他項罪名者，為牽連犯，如為另行起意，則應依法分論併罰。本件被告雖因
    行竊取得金融卡，但其利用自動付款設備詐財，係因由被害人之電話本上發現金
    融卡密碼，另行起意利用自動付款設備詐財，為被告所自承。原審認被告所犯上
    述加重竊盜、利用自動付款設備詐欺二罪，有方法結果之牽連犯關係，並敘明公
    訴人認係數罪併罰，尚有未冾，而從一重之加重竊盜罪論處，尚有未洽。檢察官
    上訴意旨，指摘原判決不當，為有理由，原判決既有可議，自應撤銷改判，以期
    適法。爰審酌被告犯罪之動機、目的、手段、所生危害、其品行智識程度、犯罪
    後坦認罪行、態度良好等一切情狀，分別量處如主文所示之刑，並定其應執行刑
    ，以資懲儆。再扣案之安全帽一頂、手套二雙係被告所有供犯罪所用之物，業據
    被告於審理中供述明確，並予宣告沒收。
三、末查被告雖於短時期內行竊達十次之多，然其在此之前，尚無竊盜犯行記錄，此
    亦有被告全國前案紀錄表附卷可憑，而被告原有正當職業，從事農產品加工製造
    ，有雲林縣製菇業職業工會會員證及投保閩南區勞工保險局之證明書附卷足憑，
    尚難僅依本件犯行，遽認被告確有竊盜之習慣，是公訴人起訴及上訴均請求依竊
    盜犯贓物犯保安處分條例第三條第一項第一款、第五條第一項前段之規定，宣告
    應於刑之執行前入勞動場所強制工作三年，以資矯正，尚無未合，附此敘明。
據上論結，應依刑事訴訟法第三百六十九條第一項前段、第三百六十四條、第二百九
十九條第一項前段，刑法第三百二十一條第一項第一款、第二款、第三百三十九條之
二第一項、第五十五條、第五十六條、第四十七條、第五十一條第五款，中華民國八
十八年九月二十五日總統緊急命令第十一條第二項，判決如主文。
本案經檢察官曾顯智到庭執行職務。
中    華    民    國      八十九      年      三      月      十四      日
                                  臺灣高等法院臺南分院刑事第二庭
                                      審判長法官  游    明    仁
                                            法官  呂    佳    徵
                                            法官  李    文    福
右正本證明與原本無異。
不得上訴。
                                      法院書記官  徐    瑞    清
中    華    民    國      八十九      年      三      月     十四       日
附錄：本判決論罪法條
刑法第三百二十一條第一項第一款、第二款：
犯竊盜罪而有左列情形之一者，處六月以上五年以下有期徒刑：
一、於夜間侵入住宅或有人居住之建築物、船艦或隱匿其內而犯之者。
二、毀越門扇、牆垣或其他安全設備而犯之者。
刑法第三百二十九條之二
意圖為自己或第三人不法之所有，以不正方法由自動付款設備取得他人之物者，處三
年以下有期徒刑、拘役或一萬元以下罰金。
以前項方法得財產上不法之利益或使第三人得之者，亦同。


司法院資訊處製作；財團法人民間司法改革基金會備份。
